臺灣高等法院刑事判決　　　　　　　　　九十年度上訴字第一六四二號
　　上　訴　人　臺灣士林地方法院檢察署檢察官
　　被　　　告　丁○○
　　選任辯護人　周祝民
右上訴人因被告偽造有價証券案件，不服臺灣士林地方法院八十九年度訴字第一六五
號，中華民國九十年四月六日第一審判決（起訴案號：臺灣士林地方法院檢察署八十
八年度偵續字第六四九號）提起上訴，本院判決如左：
    主    文
原判決撤銷。
丁○○連續意圖供行使之用，而偽造有價證券，處有期徒刑參年陸月。
附表（二）所示偽造之支票參拾柒張均沒收。
    事    實
一、丁○○係飛鯨傳播公司負責人，明知其舊識之乙○○於民國（下同）八十七年七
    月十六日，由其公司會計丙○○帶同前往台北市○○區○○路二段十三號一樓華
    南商業銀行北投分行（下簡稱華銀北投分行）開戶，所請領之第0000000
    00號甲存帳戶支票，係其邀請乙○○陪同其於八十七年八月十四日出國，前往
    美國內華達州拉斯維加市凱撤宮等賭場賭博財物，為取得各該賭場給予賭金信用
    額度，並免除支付乙○○來回機票及在賭場之住宿、膳食費用，遂要求乙○○前
    往與其往來良好之華銀北投分行開立甲存支票帳戶，領取支票供其在出國賭博前
    ，由乙○○授權其簽發使用，俾替乙○○培養該帳戶支票之信用，以取信美國賭
    場給予賭金額度，並同意乙○○在美國賭場所贏取之賭金歸乙○○所有，如賭輸
    則於回國後，再授權其簽發乙○○該帳戶之支票予該賭場在台灣之代理商，供清
    償賭金之用，各該支票嗣後均由丁○○負責付款，乙○○除授權丁○○出國賭博
    前得簽發其支票培養信用，及賭博後輸錢得簽發其支票供清償賭金外，並未授權
    丁○○得簽發該帳戶供作他用，嗣丁○○與乙○○於八十七年八月十四日出國前
    往美國內華達州拉斯維加市凱撤宮等二家賭場賭博財物後，乙○○計輸去美金二
    十萬元，丁○○則在該二家賭場各輸去美金一百五十萬元，共計美金三百萬元，
    二人返台後，丁○○即簽發乙○○為發票人之如附表（一）所示之支票供清償部
    分輸去之賭金；丁○○因賭輸鉅資，致其經營之飛鯨傳播公司及個人財務惡化，
    週轉不靈，詎丁○○竟意圖供行使之用，逾越乙○○之前開授權，先後利用飛鯨
    傳播公司不知情之會計丙○○、李淑珍、秘書甲○○三人，先行在如附表（二）
    所示乙○○為發票人之三十七張支票上，偽填票載發票日、金額等項，再持交丁○○蓋用或由丁○○將乙○○委託其代刻而由其保管之乙○○印鑑章交付甲○○
    等人盜蓋於各該支票上，連續偽造如附表（二）所示之支票，再交由丁○○持交
    泛亞公司、亞億公司、中租公司、陳石民等供票貼、借款等週轉使用（偽造之支
    票號碼、金額、日期、填載支票之會計及交付之持票人等項，均如附表二所示）
    ，迨八十八年八月底某日，持票人楊勝傑因屆期提示丁○○所交付之乙○○支票
    不獲支付，乃向乙○○追索該票款，乙○○始得知上情。
二、案經被害人乙○○訴由台灣士林地方法院檢察署檢察官偵查起訴。
    理    由
一、訊據被告丁○○矢口否認其有偽造有價證券犯行，辯稱：當初其係為帶乙○○前
    往美國拉斯維加市凱撤宮等賭場賭博財物，為替乙○○建立個人支票信用，以取
    得賭場之賭金信用額度，而免除在該賭場之食宿費用，始經由乙○○之同意，由
    其經營之飛鯨傳播公司會計帶同乙○○至華銀北投分行開立甲存支票帳戶，領取
    支票交其保管簽發使用，以建立該支票帳戶之往來信用，並供嗣後簽發以支付前
    往美國拉斯維加市凱撤宮等賭場賭博輸錢之用，由其賭輸鉅款，公司及個人週轉
    困難，致無法將簽發之支票兌現，乙○○為免除其發票人責任，故對其提出偽造
    有價證券及侵占告訴，然其簽發該支票，係經乙○○事先概括授權，並無偽造有
    價証券及侵占該支票之犯行云云。
二、經查：
(一)被告丁○○如何逾越被害人乙○○之授權，除於前往美國拉斯維加市凱撤宮等賭
    場賭博財物前，受其委任簽發支票以培養該支票帳戶信用，及於凱撤宮等賭場賭
    博財物輸錢後，簽發乙○○為發票人之華銀北投分行支票，持交凱撤宮等賭場在
    台之代理商，供清償賭債外，更於嗣後簽發乙○○為發票人之如附表（二）所示
    支票，供被告丁○○個人及其經營之飛鯨傳播公司週轉，以偽造並行使如附表（
    二）所示之支票等事實，迭據被害人乙○○於偵、審中指訴綦詳（見第一０五二
    四號偵查卷第二十四頁至第二十五頁、第六四八號偵查卷第十四頁至第十五頁、
    原審卷第二十一頁及反面、第五十六頁至第五十八頁、第一０一頁、第一三八頁
    至第一四三頁、本院卷第三十頁、第三十一頁、第一二０頁、第一二一頁），且
    被害人乙○○前往華銀北投分行開立甲存支票帳戶，請領支票使用，係由被告丁○○指示其所經營之飛鯨傳播公司會計丙○○帶同乙○○前往辦理開戶手續等情
    ，亦據被害人乙○○及証人丙○○先後供明在卷，復有華銀北投分行八十八年十
    一月五日華北投字第０八一號函乙份及函附之乙○○之支票存款開戶申請書、約
    定書、支票領用單等影本在卷可稽（見第一０五二四號偵查卷第三十二頁至第三
    十九頁）。
(二)又如附表（二）所示之支票，係被告丁○○指示其經營之飛鯨傳播公司會計丙○○、李淑珍、秘書甲○○先後所填載（詳如附表二所載），再交予被告持以使用
    等情，亦經証人丙○○、甲○○先後供明在卷（見第六四九號偵查卷第二十七頁
    至第二十八頁、原審卷第九十五頁至第九十八頁、本院卷第一三一頁、第一六七
    頁至一七０頁），被告亦不否認該情，復有如附表（二）所示之支票影本在卷可
    稽（見本院卷第七十五頁至第一０九頁）。又丙○○帶同乙○○前往華銀北投分
    行開戶後，丙○○即將乙○○之支票印鑑章交由被告丁○○保管，嗣於被告指示
    其簽發如附表（二）編號二十二、二十三、三十三、三十四、三十五等五張乙○○為發票人之支票時，則由其先行填載支票之票載發票日、金額後，再持交被告
    蓋用乙○○之印鑑章後持以行使等情，亦經証人丙○○供明在卷（見第六四九號
    偵查卷第二十七頁反面、原審卷第九十一頁、第九十四頁、第九十五頁、本院卷
    第一三一頁、第一六八頁），被告丁○○於本院調查時亦承稱該情無訛（見本院
    卷第六十二頁），另証人甲○○自承係被告經營之飛鯨傳播公司秘書，曾經依被
    告之指示而簽發如附（二）編號十三、二十四、二十九所示之三張支票，再蓋用
    被告交付之乙○○印鑑章後交被告使用等情（見本院卷第一六七頁至第一六九頁
    ），亦與被告於本院供稱乙○○之印鑑章其或交由會計丙○○或交付秘書（指甲○○）保管大致相符，顯見被告確有指示其經營之飛鯨傳播公司會計丙○○、李
    淑珍及秘書甲○○先後簽發如附（二）所示之支票無訛。
(三)被告丁○○要求其經營之飛鯨傳播公司會計丙○○陪同被害人乙○○前往華銀北
    投分行開立該支票存戶，領取支票之目的，係因其邀請乙○○陪同於八十七年八
    月十四日出國，前往美國內華達州拉斯維加市凱撤宮等賭場賭博財物，為取得各
    該賭場給予賭金信用額度，並免除支付乙○○來回機票及在賭場住宿、膳食費用
    ，故要求乙○○前往與其往來良好之華銀北投分行開立甲存支票帳戶，領取支票
    俾其在出國賭博前，由乙○○授權其得簽發該支票使用，以培養乙○○該帳戶支
    票之信用，以取信美國賭場給予賭金額度，並同意乙○○在美國賭場所贏取之賭
    金歸乙○○所有，如賭輸則於回國後，再授權其簽發乙○○該帳戶之支票交付該
    賭場在台灣之代理商，供清償賭金之用等情，業據被害人乙○○指訴甚詳，被告
    丁○○亦坦承：「（問：有在八十七年七月間帶乙○○到華南銀行北投分行開立
    甲存帳戶？）、有的，因他要跟我去美國賭城，要有額度就得辦支票，如有額度
    會招待住宿，我替他當開戶的擔保人，因我們是二、三年的好友才替他當保人，
    我並無好處。是我會計丙○○（誤陳為秘書甲○○）與乙○○去開戶，我人並沒
    有去，擔保人名是銀行人員拿到我公司給我簽名，而辦好其支票及印章均交在我
    秘書那邊，至於乙○○印章是他的或代刻我忘了，支票可能是我秘書去領，但秘
    書去領是我叫她去領。」、「開此戶的目的，是要讓美國賭場徵信之用。」、「
    （問：乙○○開立的支票戶頭，是為了到美賭博？）、是，當初開立的目的就是
    為此。」、「（問：新的帳戶沒有往來資料，有何用途？）、在美國可以以帳戶
    取得信用額度，不用準備現金，就可以參與賭博。」、「（問：在八十七年七月
    間，你有無要你公司的會計帶乙○○去華南銀行北投分行申請支票？）、有的，
    因為那時我有要去美國拉斯維加賭博，我問乙○○要不要去，如果要去的話，要
    有甲存支票，且無退票紀錄，讓對方照會，會給額度，對方會招待食宿，所以去
    開戶。」、「（問：他當時這支票，同意你賭輸錢可以簽發？）、對的、當時有
    同意如果賭輸錢，可以簽發。」、「（簽發乙○○支票）是為培養信用。」、「
    問：（出國前是否有說好到賭場輸錢由你負責？）、有這樣說﹕。」（見第六四
    九號偵查卷二頁反面、原審卷第一０四頁、第一四三頁、本院卷第六十一頁、第
    六十二頁、第六十三頁、第一一九頁），互核大致相符，足認被害人乙○○之指
    訴非虛。再參諸被告於偵查中及本院調查時復直承：「（問：有經乙○○同意或
    告知他要貼現轉？）、沒有。」、「（問：既然（賭場）已給額度，為何還有培
    養信用？）、是不用再培養信用。」、「事前有無約好（賭博）回來後，除了輸
    錢要用他（指乙○○）的支票給賭場外，支票還借你使用？）、都沒有說。」等
    情（見第六四九號偵查卷第三頁反面、本院卷第六十四頁、第一一九頁），核與
    被害人乙○○於本院所陳相符（見本院卷第一二０頁至第一二一頁）；足徵被害
    人乙○○當時向華銀北投分行請領該帳戶支票，授權被告得簽發使用之範圍，應
    僅在二人出國至美國拉斯維加市凱撤宮等賭場賭博前，由被告簽發該帳戶支票使
    用，以培養該支票之往來信用，及在各該賭場賭博輸錢，於被告丁○○及被害人
    乙○○回台後，委由被告簽發該帳戶支票，以支付賭場其賭輸之賭金而已，除此
    之外，被害人乙○○應未再授權被告丁○○得簽發其該帳戶支票使用，應無疑議
    。
(四)被告嗣後所以簽發被害人乙○○為發票人之如附表（二）所示之支票使用，係因
    被告丁○○及其所經營之飛鯨傳播公司發生財務困難，週轉不靈，故始簽發各該
    支票向如附表所示之支票向泛亞公司、亞億公司、中租公司等公司辦理貼現，取
    得週轉金使用，或簽發交付與飛鯨傳播公司往來之廠商或個人等情，業據被告丁○○及証人丙○○供明在卷（見第六四九號偵查卷第三頁反面、原審卷第九十一
    頁、本院卷第六十二頁、第一二０頁），復有該帳戶之支票存根聯及支票影本在
    卷可按（見第一０五二四號偵查卷第十二頁、第十三頁、第六四九號偵查卷第十
    八頁至第二十一頁、本院卷第七十五頁至第一０九頁），顯見被告丁○○確係因
    與乙○○至美國拉斯維加市凱撤宮等賭場賭輸鉅款各約三百萬美金、二十萬美金
    （業據被告及乙○○供明），以致其個人及公司財務發生困難，而逾越乙○○之
    授權而偽造乙○○名義之如附表（二）所示之支票甚明。
(五)被害人乙○○雖一再指稱其係由被告經營之飛鯨傳播公司會計陪同前往華銀北投
    分行辦理開戶簽名後，旋即離去，並未蓋用印鑑及領用支票，且均未收到核准開
    戶通知，亦未收到對帳單，對於支票核發下來及印鑑之事全不知情，未授權被告
    簽發支票使用等情，然被害人乙○○嗣於本院調查中已承稱：「丁○○原來是我
    們的客人，我們公司規定要常去拜訪客人，我去拜訪他時，他剛好要去美國拉斯
    維加賭博，他就問我要不要去當他的人頭，賭場可以免費招待食、宿，輸贏算他
    ，傭金退到我的戶頭，回來再給他，但必須要先開戶，才介紹我去華銀北投分行
    開戶，開戶時，是他的會計帶我去的，我只是寫申請書。」等語（見本院卷第三
    十頁），嗣復坦承其在約定書及開戶申請書簽名無訛（見本院卷第一七０頁），
    且個人前往銀行開設甲存支票帳戶，均需由本人親自前往辦理、簽名，並設定印
    鑑章，另視顧客交易安全需要，可另設簽名章以供日後使用時查核過濾之用等情
    ，業據證人即華南銀行職員黃慧蘭到庭證述甚實，復有華銀北投分行八十八年十
    一月五日華北投字第０八一號函乙份及函附之乙○○之支票存款開戶申請書、約
    定書、支票領用單等影本在卷可稽（見第一０五二四號偵查卷第三十二頁至第三
    十九頁）；再參諸被告前開所陳，相互觀之，顯見被害人乙○○事先已同意至華
    銀北投分行開立支票帳戶，請領支票授權被告在出國前得簽發該帳戶支票，以培
    養其支票信用，並簽發以支付在賭場賭輸之款項甚明。被害人乙○○指稱其自始
    未授權被告簽發該帳戶支票云云，應無可採。
(六)被告偵查中雖供稱係其指派飛鯨傳播公司秘書甲○○陪同被害人乙○○前往華銀
    北投分行開戶云云，然已為被害人乙○○所否認，指稱當日係由飛鯨傳播公司會
    計丙○○陪同其前往等情，証人丙○○亦不否認該情，且証人丙○○於本院調查
    時雖供稱約定書之地址為甲○○所書寫云云，然丙○○陪同乙○○前往華銀北投
    分行開立該支票帳戶時，有關開戶之約定書及開戶申請書等文件已有部分經填載
    完畢等情，亦經乙○○及丙○○陳明在卷，惟甲○○既未在開戶時培同前往，被
    告前開所供，應係一時誤記所致，併此敘明。
(七)綜上所論，足徵被告所辯，係卸責之詞，委不足採，被告所犯事証明確，其犯行
    洵堪認定，應依法予以論科。
三、按被害人授權行為人於空白支票填寫金額，繳納所欠貨櫃場棧租，其金額與受款
    人均為特定，係屬附條件之授權，乃行為人於獲悉並未欠繳棧租後，私擅填寫金
    額壹萬伍仟元後，自行使用，已逾越授權範圍，自應令負偽造有價證券罪責，最
    高法院七十二年台上字第七一一二號著有判例。查本件被告丁○○逾越乙○○之
    前開授權，而偽造如附（二）所示之支票，所為係犯刑法第二百零一條第一項之
    偽造有價証券罪；其偽造有價証券後持以行使，行使之低度行為，為偽造之高度
    行為所吸收，不另論罪。被告利用不知情之飛鯨傳播公司會計丙○○、李淑珍、
    秘書甲○○分別偽填如附表所示之支票金額、發票日或蓋用乙○○之印鑑章等項
    ，為間接正犯；又被告先後偽造有價証券行為，時間緊接，犯罪構成要件相同，
    顯係基於概括犯意所為，為連續犯以一罪論，並依法加重其刑。
四、原審未詳為勾稽，即遽為被告無罪之判決，顯有違誤，檢察官上訴意旨執此指摘
    原判決失當，為有理由，應由本院將原判決予以撤銷改判，爰審酌被告因至美國
    拉斯加賭博，輸去鉅款，致週轉困難，竟將被害人乙○○請領供其陪養信用，以
    利陪同其前往拉斯維加賭博供簽發予賭博之支票，逾越其授權而簽發偽造使用，
    不惟違背被害人乙○○之委任，更且危害交易安全，破壞社會經濟，復肆意諉責
    ，否認犯行，迄未與被害人成立民事上和解，賠償其損害，及其犯罪動機、目的
    、方法，所生之損害及犯罪後態度等一切情狀，量處其有期徒刑三年六月示懲。
五、如附（二）表所示偽造之支票三十七張，均係被告丁○○偽造之有價証券，不論
    是否屬犯人所有，均依刑法第二百零五條規定宣告沒收。
六、公訴意旨另以：被告復偽造如附表（一）所示之支票八張，並侵占如附表（一）
    及（二）所示之四十五張支票，因認被告另涉有刑法第二百零一條第一項、第三
    百三十五條第一項罪嫌云云；然該情已為被告所堅詞否認，辯謂：該帳戶之支票
    係被害人乙○○同意其簽發以支付積欠美國拉斯維加市凱撤宮賭場之輸錢賭款之
    用，並未偽造；而該四十五張支票，均係乙○○授權同意其得簽發使用，其並未
    侵占各該支票等語。經查：
(一)如附表（一）所示之支票八張，係被告簽發交付美國拉斯維加市凱撤宮賭場在台
    代理商，以支付乙○○在該賭場賭輸之賭金之用，業如前述，復有支票存根在卷
    可按，而被害人乙○○前往華銀北投分行開立申存支票帳戶，領取支票授權被告
    簽發使用之目的，係因被告邀請乙○○陪同其於八十七年八月十四日出國，前往
    美國內華達州拉斯維加市凱撤宮等賭場賭博財物，為取得各該賭場給予賭金信用
    額度，並免除支付乙○○來回機票及在賭場住宿、膳食費用，故要求乙○○前往
    與其往來良好之華銀北投分行開立甲存支票帳戶，領取支票俾其在出國賭博前，
    由乙○○授權其得簽發該支票使用，以培養乙○○該帳戶支票之信用，以取信美
    國賭場給予賭金額度，並同意乙○○在美國賭場所贏取之賭金歸乙○○所有，如
    賭輸則於回國後，再授權其簽發乙○○該帳戶之支票交付該賭場在台灣之代理商
    ，供清償賭金之用，亦如前述，乙○○在前往開設支票帳戶，領取支票使用時，
    既同意並授權被告得在出國前簽發該帳戶支票，以培養支票信用，以取信美國拉
    斯維加市之賭場，並在返國後得簽發該帳戶支票，以支付乙○○在美國拉斯維加
    市所輸之賭金，則被告基於乙○○該授權而簽發如附表（一）所示之支票以支付
  乙○○在美國拉斯維加市凱撤宮賭場所輸之賭金，自屬有權簽發如附（一）所示
    支票之人，即簽發該八張支票行使以交付凱撤宮賭場在台之代理商，即難遽論以
    偽造有價証券罪責。
(二)被告取得乙○○為發票人之如附表（二）所示之支票，係基於乙○○之授權，在
    其授權範圍內，本得簽發該帳戶支票行使，其取得各該支票係基於被害人之乙○○授權而來，至被告嗣後逾越乙○○之授權而簽發如附表（二）所示之支票供其
    個人或所經營之公司票貼使用，或交付與其有業務往來之廠商或個人，僅係民事
    上是否逾越授權及刑事上是否成立偽造有價証券罪責問題，被告並無變持有為所
    有之意圖，侵占該支票為其個人之財物，而排除乙○○對各該支票之管領力及所
    有權行為，自無另論以被告侵占罪責。
    被告前開犯行，既無再另行成立偽造有價証券及侵占罪責，被告此部分犯罪自屬
    不能証明，惟因公訴意旨認與有罪部分，分別有連續犯及牽連犯之裁判上一罪關
    係，爰不另為無罪之諭知。
七、據上論斷，應依刑事訴訟法第三百六十九條第一項前段、第三百六十四條、第二
    百九十九條第一項前段、刑法第五十六條、第二百零一條第一項、第二百零五條
    ，判決如主文。
本案經檢察官張文政到庭執行職務。
中    華    民    國    九十一    年      五        月    二十二        日
                        臺灣高等法院刑事第十六庭
                            審判長法  官  許  增  男
                                  法  官  蔡  彩  貞
                                  法  官  黃  鴻  昌
右正本證明與原本無異。
如不服本判決應於收受送達後十日內向本院提出上訴書狀，其未敘述上訴之理由者並
得於提起上訴後十日內向本院補提理由書（均須按他造當事人之人數附繕本）。
                                  書記官  黃  千  鶴
中    華    民    國    九十一    年      五        月    二十四        日
附錄：本案論罪科刑法條全文
刑法第二百零一條：
意圖供行使之用，而偽造、變造公債票、公司股票或其他有價證券者，處三年以上十
年以下有期徒刑，得併科三千元以下罰金。
行使偽造、變造之公債票、公司股票或其他有價證券，或意圖供行使之用，而收集或
交付於人者，處一年以上七年以下有期徒刑，得併科三千元以下罰金。
刑法第三百四十二條：
為他人處理事務，意圖為自己或第三人不法之利益，或損害本人之利益，而為違背其
任務之行為，致生損害於本人之財產或其他利益者，處五年以下有期徒刑、拘役或科
或併科一千元以下罰金。
前項之未遂犯罰之。
附表一
┌──┬─────┬────────┬───────┬─────┐
│編號│票載發票日│ 票   據  號  碼│金額（新台幣）│ 持 票 人 │
├──┼─────┼────────┼───────┼─────┤
│ １ │  8.18.  │SB0000000│二十六萬八千元│凱撒宮賭場│
├──┼─────┼────────┼───────┼─────┤
│ ２ │  9.18.  │SB0000000│      〃      │    〃    │
├──┼─────┼────────┼───────┼─────┤
│ ３ │  10.18.  │SB0000000│      〃      │    〃    │
├──┼─────┼────────┼───────┼─────┤
│ ４ │  11.18.  │SB0000000│      〃      │    〃    │
├──┼─────┼────────┼───────┼─────┤
│ ５ │  12.18.  │SB0000000│      〃      │    〃    │
├──┼─────┼────────┼───────┼─────┤
│ ６ │  1.18.  │SB0000000│      〃      │    〃    │
├──┼─────┼────────┼───────┼─────┤
│ ７ │  4.18.  │SB0000000│      〃      │    〃    │
├──┼─────┼────────┼───────┼─────┤
│ ８ │  5.18.  │SB0000000│      〃      │    〃    │
└──┴─────┴────────┴───────┴─────┘
附表二
┌──┬──────────┬────────┬───────┬─────┬───────┐
│編號│ 日              期 │票  據  號  碼  │金額（新台幣）│持  票  人│ 填   載   人 │
│    │                    │                │              │或付款原因│              │
├──┼──────────┼────────┼───────┼─────┼───────┤
│ 一 │八十七年八月十四日  │0000000  │五十四萬元    │陽信      │ 李淑珍填載   │
├──┼──────────┼────────┼───────┼─────┼───────┤
│ 二 │八十七年九月三十日  │0000000  │三十八萬五千元│票貼      │     〃       │
├──┼──────────┼────────┼───────┼─────┼───────┤
│ 三 │八十七年十一月三十日│0000000  │一十八萬元    │泛亞公司  │     〃       │
│    │                    │                │              │票貼      │              │
├──┼──────────┼────────┼───────┼─────┼───────┤
│ 四 │八十七年十二月十四日│0000000  │三十六萬      │薛弟      │     〃       │
├──┼──────────┼────────┼───────┼─────┼───────┤
│ 五 │八十八年一月二十五日│0000000  │四十萬元      │泛亞公司  │     〃       │
│    │                    │                │              │票貼      │              │
├──┼──────────┼────────┼───────┼─────┼───────┤
│ 六 │八十八年二月九日    │0000000  │四十二萬四千元│林董      │     〃       │
├──┼──────────┼────────┼───────┼─────┼───────┤
│ 七 │八十八年二月九日    │0000000  │六十萬元      │林董      │     〃       │
├──┼──────────┼────────┼───────┼─────┼───────┤
│ 八 │八十八年二月二十五日│0000000  │三十五萬元    │亞億公司  │     〃       │
│    │                    │                │              │票貼      │              │
├──┼──────────┼────────┼───────┼─────┼───────┤
│ 九 │八十八年二月二十六日│0000000  │七十九萬元    │薛先生    │     〃       │
├──┼──────────┼────────┼───────┼─────┼───────┤
│ 十 │八十八年三月一日    │0000000  │三十五萬元    │亞億公司  │     〃       │
│    │                    │                │              │票貼      │              │
├──┼──────────┼────────┼───────┼─────┼───────┤
│十一│八十八年三月八日    │0000000  │二十萬元      │林董      │     〃       │
├──┼──────────┼────────┼───────┼─────┼───────┤
│十二│八十八年三月八日    │0000000  │二十萬元      │林董      │     〃       │
├──┼──────────┼────────┼───────┼─────┼───────┤
│十三│八十八年三月二十日  │0000000  │一十五萬元    │中租公司  │     〃       │
│    │                    │                │              │票貼      │              │
├──┼──────────┼────────┼───────┼─────┼───────┤
│十四│八十八年三月二十五日│0000000  │三十五萬元    │泛亞公司  │     〃       │
│    │                    │                │              │票貼      │              │
├──┼──────────┼────────┼───────┼─────┼───────┤
│十五│八十八年三月二十九日│0000000  │三十五萬元    │亞億公司  │     〃       │
│    │        │                │              │票貼      │              │
├──┼──────────┼────────┼───────┼─────┼───────┤
│十六│八十八年四月二日    │0000000  │一百六十萬元  │林董      │     〃       │
├──┼──────────┼────────┼───────┼─────┼───────┤
│十七│八十八年四月二日    │0000000  │一百六十一萬七│林董      │     〃       │
│    │                    │                │千九百元      │          │              │
├──┼──────────┼────────┼───────┼─────┼───────┤
│十八│八十八年四月十二日  │0000000  │一十萬元      │郭口      │     〃       │
├──┼──────────┼────────┼───────┼─────┼───────┤
│十九│八十八年四月二十日  │0000000  │十五萬元      │中租公司  │     〃       │
│    │                    │                │              │票貼      │              │
├──┼──────────┼────────┼───────┼─────┼───────┤
│二十│八十八年四月二十七日│0000000  │一萬五千五百元│林天生    │     〃       │
│    │                    │                │              │（房租）  │              │
├──┼──────────┼────────┼───────┼─────┼───────┤
│二一│八十八年四月二十八日│0000000  │三十五萬元    │亞億公司  │     〃       │
│    │                    │                │              │票貼      │              │
├──┼──────────┼────────┼───────┼─────┼───────┤
│二二│八十八年五月十五日  │0000000  │二萬二千八百二│  澎祥    │丙○○填載    │
│    │                    │                │十三元        │          │              │
├──┼──────────┼────────┼───────┼─────┼───────┤
│二三│八十八年五月十七日  │0000000  │五萬元        │陳信民    │     〃       │
├──┼──────────┼────────┼───────┼─────┼───────┤
│二四│八十八年五月二十日  │0000000  │一十五萬元    │中信公司  │甲○○填載    │
│    │                    │                │              │票貼      │              │
├──┼──────────┼────────┼───────┼─────┼───────┤
│二五│八十八年五月二十日  │0000000  │三十五萬元    │押票      │李淑珍填載    │
├──┼──────────┼────────┼───────┼─────┼───────┤
│二六│八十八年五月二十八日│0000000  │三十五萬元    │亞億公司  │     〃       │
│    │                    │                │              │票貼      │              │
├──┼──────────┼────────┼───────┼─────┼───────┤
│二七│八十八年六月二日    │0000000  │一十五萬元    │被告個人使│     〃       │
│    │                    │                │              │用        │      │
├──┼──────────┼────────┼───────┼─────┼───────┤
│二八│八十八年六月五日    │0000000  │三十五萬元    │中信公司  │     〃       │
├──┼──────────┼────────┼───────┼─────┼───────┤
│二九│八十八年六月二十一日│0000000  │一十五萬元    │中租公司  │甲○○填載    │
│    │                    │                │              │票貼      │              │
├──┼──────────┼────────┼───────┼─────┼───────┤
│三十│八十八年六月二十一日│0000000  │一十五萬元    │薛先生    │李淑珍填載    │
├──┼──────────┼────────┼───────┼─────┼───────┤
│三一│八十八年六月二十八日│0000000  │三十五萬元    │亞億公司  │     〃       │
│    │                    │                │              │票貼      │              │
├──┼──────────┼────────┼───────┼─────┼───────┤
│三二│八十八年六月三十日  │0000000  │一十五萬元    │石董      │     〃       │
├──┼──────────┼────────┼───────┼─────┼───────┤
│三三│八十八年六月三十日  │0000000  │二十五萬元    │石董      │丙○○填載    │
├──┼──────────┼────────┼───────┼─────┼───────┤
│三四│八十八年七月十二日  │0000000  │一十八萬元    │薛先生    │     〃       │
├──┼──────────┼────────┼───────┼─────┼───────┤
│三五│八十八年七月十九日  │0000000  │五萬元        │陳信民    │     〃       │
├──┼──────────┼────────┼───────┼─────┼───────┤
│三六│八十八年七月二十八日│SB0000000│三十五萬元    │亞億公司  │     〃       │
│    │                    │                │              │票貼      │              │
├──┼──────────┼────────┼───────┼─────┼───────┤
│三七│八十八年八月二十八日│SB0000000│三十五萬元    │亞億公司  │     〃       │
│    │                    │                │              │票貼      │              │
└──┴──────────┴────────┴───────┴─────┴───────┘
